【裁判字號】    94,上訴,1895
【裁判日期】    950307
【裁判案由】    違反毒品危害防制條例
【裁判全文】
臺灣高等法院高雄分院刑事判決        94年度上訴字第1895號
上  訴  人  臺灣高雄地方法院檢察署檢察官
被      告  甲○○
                    2
                  （現於臺灣高雄第二監獄執行中）
上列上訴人因被告違反毒品危害防制條例案件，不服臺灣高雄地
方法院94年度訴字第2118號中華民國94年10月31日第一審判決（
起訴案號：臺灣高雄地方法院檢察署94年度毒偵字第5042號、移
送併辦案號：94年度毒偵字第6057號、第7466號），提起上訴及
移送併辦（案號：94年度毒偵字第9305號），本院判決如下：
    主  文
原判決撤銷。
甲○○連續施用第一級毒品，累犯，處有期徒刑壹年，扣案之第
一級毒品海洛因壹包（毛重零點參公克）沒收銷燬。
    事  實
一、甲○○前因施用毒品案件，經原審法院裁定送勒戒處所觀察
    、勒戒後，認有繼續施用毒品之傾向，再以裁定令入戒治處
    所施以強制戒治1 年，嗣屆滿3 月且成效評定合格，無繼續
    戒治之必要，經原審法院裁定停止戒治，所餘期間付保護管
    束，而於88年11月9 日釋放，89年6 月12日期滿未經撤銷視
    為執行完畢，刑事部分經原審法院於88年8 月27日以88年度
    鳳簡字第461 號判決處有期徒刑6 月確定在案；又因妨害兵
    役罪，經原審法院於88年4 月28日以88年度訴字第599 號判
    決處有期徒刑5 月確定在案，並與前開施用毒品罪經裁定應
    執行有期徒刑10月，於91年5 月19日執行完畢。又因施用毒
    品案件，經原審法院裁定令入戒治處所施以強制戒治1 年，
    嗣屆滿3 月且成效評定合格，無繼續戒治之必要，經裁定停
    止戒治，所餘期間付保護管束，嗣經原審法院撤銷停止戒治
    ，復令入戒治處所施以強制戒治，而於92年3 月10日執行完
    畢釋放出所。詎甲○○猶未悛悔，基於施用第一級毒品之概
    括犯意，自強制戒治執行完畢釋放後5 年內之94年2 月初某
    日至94年9 月23日下午5 、6 時許，在高雄縣鳥松鄉○○路
    46 巷11 號之2 住處等地點，以針筒注射之方式，施用第一
    級毒品海洛因，約每日施用1 次。嗣先後於：94年2 月15
    日為臺灣高雄地方法院檢察署採尿送驗而查獲。94年6 月
    18日晚間7 時40分許，在高雄縣鳳山市○○○街162 號3 樓
    友人處為警查獲。94年7 月21日晚間9 時20分許，在高雄
    市○○區○○街18號前為警臨檢盤查，並採尿送驗而查獲。
    94 年9月23日20時40分許，在高雄市前鎮區○○○路39號
    前，為警臨檢盤查，查獲其所有海洛因1 包（毛重0 ‧3 公
    克）。
二、案經高雄縣政府警察局鳳山分局、高雄市政府警察局三民第
    二分局、前鎮分局移送臺灣高雄地方法院檢察署檢察官偵查
    起訴及移送併辦。
    理  由
一、訊據被告甲○○對於上開施用第一級毒品海洛因之事實供承
    不諱，且其先後4 次為警所採尿液經送以酵素免疫分析法初
    步篩檢，再以氣相層析質譜儀法確認，均呈嗎啡陽性反應，
    分別有臺灣檢驗科技股份有限公司、高雄市立凱旋醫院濫用
    藥物尿液檢驗報告暨臺灣高雄地方法院檢察署受保護管束人
    （被告）尿液檢體監管紀錄表、高雄縣政府警察局鳳山分局
    偵辦毒品案件嫌疑人尿液採集編號對照表附卷可稽，又扣案
    之白粉1 小包（毛重0.3 公克），經檢驗呈海洛因反應，有
    初步檢驗報告單可按，足徵被告之自白與事實相符，堪予採
    信。又被告有如前開犯罪事實欄所列前科紀錄，此有臺灣高
    等法院被告前案紀錄表、在監在押全國紀錄表、原審法院90
    年度易緝字第127 號、90年度訴字第2562號、91年度訴字第
    24 19 號判決書在卷可憑，堪認被告確於強制戒治執行完畢
    釋放後5 年內，再犯本件施用第一級毒品海洛因之事證明確
    ，被告犯行洵堪認定。
二、查海洛因係毒品危害防制條例第2 條第2 項第1 款所稱之第
    一級毒品，不得施用、持有；核被告甲○○所為，係犯毒品
    危害防制條例第10條第1 項之施用第一級毒品罪。被告持有
    海洛因之低度行為為其施用海洛因之高度行為所吸收，毋庸
    另論。被告先後多次施用海洛因行為之時間緊接，所犯構成
    要件相同，顯係基於概括犯意而為，應依刑法第56條連續犯
    規定論以一罪，並加重其刑。檢察官移送併辦部分雖未經起
    訴，然與起訴部分有裁判上一罪之連續犯關係，應為起訴效
    力所及，本院自得併予審究。又被告曾於88年間因施用毒品
    罪，經原審法院判處有期徒刑6 月確定在案；又因妨害兵役
    罪，經原審法院於88年4 月28日以88年度訴字第599 號判決
    處有期徒刑5 月確定在案，並與前開施用毒品罪經裁定應執
    行有期徒刑10月，於91年5 月19日執行完畢，此有臺灣高等
    法院被告前案紀錄表在卷可憑，其於有期徒刑執行完畢5 年
    內，再犯本件有期徒刑以上之罪，為累犯，應依刑法第47條
    規定遞加重其刑。
三、原審予以論罪科刑，固非無見，惟查被告於94年9 月23日20
    時40分許，在高雄市前鎮區○○○路39號前，為警查扣其所
    有海洛因1 包（毛重0.3 公克），原審未依法宣告沒收銷燬
    ，尚有未合，公訴人上訴意旨，指摘原判決不當，為有理由
    ，應由本院將原判決予以撤銷改判；審酌被告前因施用毒品
    案件，屢經觀察、勒戒及強制戒治、判刑後，猶未悛悔而再
    為本件連續施用毒品犯行，足見其毒癮匪淺，然念其犯後尚
    能供承犯行，態度良好，且毒癮戒絕確實不易，又其施用毒
    品乃戕害自身健康而未直接危害他人，以及犯罪之動機、目
    的、手段、次數等一切情狀，量處有期徒刑1 年，扣案之海
    洛因1 包（毛重0.3 公克），係屬第一級毒品，應依毒品危
    害防制條例第18條第1 項前段之規定，宣告沒收銷燬。
據上論結，應依刑事訴訟法第369 條第1 項前段、第364 條、第
299 條第1 項前段，毒品危害防制條例第10條第1 項、第18 條
第1 項前段，刑法第11條前段、第56條、第47條，判決如主文。
本案經檢察官沈紹嘉到庭執行職務。
中    華    民    國    95    年    3    月    7    日
                  刑事第七庭    審判長法  官  莊飛宗
                                      法  官  黃三友
                                      法  官  黃憲文
以上正本證明與原本無異。
如不服本判決，應於收受本判決後10日內，向本院提出上訴書狀
，其未敘述上訴理由者，並得於提起上訴後10日內向本院補提理
由書狀（均須按他造當事人之人數附繕本）「切勿逕送上級法院
」。
中    華    民    國    95    年    3    月    7    日
                                      書記官  施耀程
附錄本件判決論罪科刑法條：
毒品危害防制條例第10條第1 項
施用第一級毒品者，處 6 月以上 5 年以下有期徒刑。


司法院資訊處製作；財團法人民間司法改革基金會備份。
